【裁判字號】    89,易,3955
【裁判日期】    891230
【裁判案由】    傷害
【裁判全文】
臺灣高雄地方法院刑事判決                        八十九年度易字第三九五五號
    公  訴  人  臺灣高雄地方法院檢察署檢察官
    被      告  甲○○
右列被告因傷害案件，經檢察官提起公訴（八十九年度易字第三九五五號），本院判
決如左︰
    主  文
甲○○連續傷害人之身體，處有期徒刑肆月，如易科罰金，以佰元折算壹日。
    事  實
一、甲○○與乙○○係同居之男女朋友關係，甲○○因不滿乙○○欲與其分手，基於
    傷害之概括犯意，先於民國八十八年十月十九日，在高雄縣鳥松鄉○○村○○路
    四巷二九號住處，因要求乙○○留下來遭拒絕，竟出手毆打乙○○致其受有雙側
    上臂瘀傷、左腰挫傷之傷害。後於八十九年一月十三日十四時許，復因乙○○欲
    離去遭甲○○反對，乙○○乃佯稱外出找友，甲○○堅持欲搭載乙○○同往，乙
    ○○無奈應允，二人共乘機車行經高雄縣仁武鄉鄉立殯儀館旁空地時，乙○○伺
    機跳車欲離去，甲○○阻止未果，竟又承前犯意，出手毆打乙○○，致乙○○又
    受有頭部外傷左耳後左顱枕挫傷血腫五×五‧五公分，臉部前額左臉頰鼻樑打撲
    挫傷紅腫、左上臂挫傷紅腫瘀血八‧五×五‧五公分，左前臂紅腫瘀血七‧五×
    三‧五公分，左腿膝、左側頸部、右臂甲等處挫傷紅腫，背後左肩甲挫傷紅腫瘀
    血九‧五×七‧五公分等傷害。
二、案經乙○○訴由高雄縣縣警察局仁武分局報告臺灣高雄地方法院檢察署檢察官偵
    查起訴。
    理  由
一、訊據被告甲○○僅坦承有於八十八年十月十九日毆打告訴人乙○○之該次犯行，
    惟對前揭八十九年一月十三日之傷害犯行則矢口否認，辯稱：雙方僅有拉扯云云
    。惟查，右揭二次傷害事實，除據告訴人指訴綦詳外，且有告訴人之受傷診斷證
    明書二紙附卷可稽，而觀之告訴人八十九年一月十四日之診證明書上載告訴人受
    有頭部外傷左耳後左顱枕挫傷血腫五×五‧五公分，臉部前額左臉頰鼻樑打撲挫
    傷紅腫、左上臂挫傷紅腫瘀血八‧五×五‧五公分，左前臂紅腫瘀血七‧五×三
    ‧五公分，左腿膝、左側頸部、右臂甲等處挫傷紅腫，背後左肩甲挫傷紅腫瘀血
    九‧五×七‧五公分等多處傷害，且其致傷原因為「打僕挫傷」，告訴人之傷勢
    ，顯係遭人施加暴力所致，要非己身所致傷，應堪認定。參諸告訴人係於八十九
    年一月十四日晚間七、八點，經其父母偕同警員至被告前揭住處尋找，始離開被
    告住處，並前往醫院驗傷等情，已經告訴人之父陳坤榮及警員葉和平於本院證述
    在卷可按，告訴人當日離開被告住處返家後，其父陳坤榮發現告訴人身體多處受
    傷，乃立即帶告訴人至醫院驗傷等情，亦經證人陳坤榮證述明確，又告訴人迄至
    一月十四日晚上與其父返家前，均在被告住處與被告同居，雙方於八十九年一月
    十三日爭吵拉扯，係因告訴人要求與被告分手，被告前次（即八十八年十月十九
    日）毆打告訴人，亦係因告訴人欲與其分手等情，復據被告自陳在卷，綜上諸情
    ，告訴人於八十九年一月十四日驗傷前既與被告同居，應不可能另於他處遭他人
    打傷，而為被告所不知，被告前於八十八年十月十月十九日既已因告訴人欲與其
    分手，而對告訴人施加暴力，則告訴人至八十九年一月十三日仍執意與被告分手
    ，雙方再起爭執，被告因而再次對告訴人施暴之事實，應堪認定，被告陳稱僅有
    拉扯，否認傷害犯行，顯係避重就輕之卸詞，要無可採。綜上所述，被告二次傷
    害犯行，事證明確，洵堪認定。
二、核被告所為，係犯刑法第二百七十七條第一項之傷害罪。其先後二次傷害犯行，
    雖間隔三月，惟其犯罪原因相同，均係因告訴人欲與其分手，且手段相同，均係
    徒手毆打告訴人，所犯又係相同之傷害罪，應係基於概括犯意為之，為連續犯，
    應依刑法第五十六條論以一罪，並加重其刑，公訴人因時間間閣三月，即認被告
    係另行起意，應有誤會。爰審酌被告與告訴人交往，不知男女交往，兩情相悅，
    好聚好散，見告訴人欲與其分手，即對之施加暴力，惡性非輕，犯後猶避重就輕
    ，飾詞狡辯，否認部分犯行，迄未與告訴人和解，顯無悔意，惟念其前無犯罪前
    科素行尚佳，有臺灣高雄地方法院檢察署刑案資料查註紀錄表在卷可稽等情狀，
    量處如主文所示之刑，並諭知易科罰金之折算標準。
據上論斷，應依刑事訴訟法第二百九十九條第一項前段，第五十六條、刑法第二百七
十七條第一項、第四十一條，罰金罰鍰提高標準條例第一條前段、第二條，判決如主
文。
中      華      民      國    八十九    年     十二     月     三十     日
                                    臺灣高雄地方法院刑事第口庭
                                        法  官  陳淑卿
右正本證明與原本無異。
如不服本判決，應於送達後十日內，向本院提出上訴狀。
                                        書記官  陳朝宗
中      華      民      國     九十     年    一      月     四     日
附錄本判決論罪之法條全文
刑法第二百七十七條條第一項
  傷害人之身體或健康者，處三年以下有期徒刑、拘役或一千元以罰金。


司法院資訊處製作；財團法人民間司法改革基金會備份。
